【裁判字號】    97,抗,436
【裁判日期】    970530
【裁判案由】    本票裁定
【裁判全文】
臺灣臺北地方法院民事裁定               97年度抗字第436號
抗  告  人  甲○○
相  對  人  裕融企業股份有限公司
法定代理人  乙○○
上列當事人間本票裁定事件，抗告人對於中華民國97年4月21日
本院97年度票字第15196號裁定提起抗告，本院裁定如下：
    主    文
抗告駁回。
抗告程序費用新臺幣壹仟元由抗告人負擔。
    理    由
一、按執票人依票據法第123條規定，聲請法院裁定許可對發票
    人強制執行，係屬非訟事件，此項聲請之裁定，及抗告法院
    之裁定，僅依非訟事件程序，就本票形式上之要件是否具備
    予以審查為已足，並無確定實體上法律關係存否之效力，如
    發票人就票據債務之存否有爭執時，應由發票人提起確認之
    訴，以資解決（最高法院57年度臺抗字第76號、56年臺抗字
    第714號判例意旨參照）。
二、本件相對人主張：其執有抗告人於民國94年4月20日所簽發
    ，內載金額新臺幣（下同）10萬元，付款地在相對人公司事
    務所，利息按年息20％計算，免除作成拒絕證書，到期日為
    95年3月21日之本票乙紙（下稱系爭本票），詎屆期提示僅
    獲部分付款，尚欠8萬8128元未獲付款等情，業據其提出本
    票乙紙為證，原裁定予以准許，尚無不合。
三、抗告意旨略以：相對人請求強制執行之金額與抗告人實際欠
    款之金額7萬1983元不符，抗告人執有明細可供對帳，為此
    ，爰依法提起抗告，請求廢棄原裁定云云。
四、經查，系爭本票從形式上觀之，要件並無不合，而原審就系
    爭本票為形式上之審查，認其已具備本票各項記載事項，合
    於票據法第120條規定，屬有效之本票，乃裁定准許強制執
    行，並無不合，抗告人辯稱相對人請求之金額與實際不符等
    語，所辯縱然屬實，亦屬實體上票據債務存否之爭執，系爭
    本票之形式要件既已具備，且相對人確有到期提示未獲付款
    之情形，則原審於此無確定實體上法律關係之非訟事件程序
    ，僅就本票是否具備形式要件而為審查，核無不合，至於抗
    告人與相對人間關於票據債務存否之實體上爭執應循訴訟程
    序以資解決，尚非於非訟事件程序中所得審究。從而，抗告
    人提起本件抗告，為無理由，應予駁回。
五、據上論結，本件抗告為無理由，依非訟事件法第46條、第21
    條第2項、第24條第1項，民事訴訟法第495條之1第1項、第
    449條第1項、第78條，裁定如主文。
中    華    民    國    97    年    5     月    30    日
                  民事第二庭    審判長法官  黃蓓蓓
                                      法官  林欣蓉
                                      法官  鍾素鳳
以上正本係照原本作成。
本裁定不得再抗告。
中    華    民    國    97    年    5     月    30    日
                                    書記官  林玗倩


司法院資訊處製作；財團法人民間司法改革基金會備份。
